【裁判字號】    92,上易,2019
【裁判日期】    920903
【裁判案由】    業務侵占
【裁判全文】
臺灣高等法院臺中分院刑事判決                  九十二年度上易字第二○一九號
    上  訴  人  臺灣臺中地方法院檢察署檢察官
    被      告  甲○○
右上訴人因被告業務侵占案件，不服臺灣臺中地方法院九十一年度易字第三○三○號
，中華民國九十二年九月三日第一審判決（起訴及移
檢察署九十一年度偵字第一七三八一、二四四七五號），提起上訴，本院判決如左：
    主      文
上訴駁回。
    事實及理由
一、本案經本院審理結果，認第一審判決認事用法及量刑均無不當，應予維持，並引
    用第一審判決書記載之事實、證據及理由（如附件）。
二、上訴人臺灣臺中地方法院檢察署檢察官依據被害人立偉電子股份有限公司聲請狀
    以被告尚未償還被害人全部侵占金額，原審法院判處被告有期徒刑柒月，緩刑貳
    年，顯然過輕而提起上訴云云，然查被告甲○○於本院審理期間已與被害人立偉
    電子股份有限公司達成和解償還全部侵占金額，有和解書在卷可參，本案又別無
    其餘不利被告之積極事證，是本案上訴尚無理由，應予駁回。
三、據上論斷，應依刑事訴訟法第三百七十三條、第三百六十八條，判決如主文。
本案經檢察官陳銘章到庭執行職務。
中      華      民      國      九十二     年    十二     月     三     日
                                臺灣高等法院臺中分院刑事第五庭
                                      審判長法  官  袁  從  楨
                                            法  官  胡  森  田
                                            法  官  姚  勳  昌
右正本證明與原本無異。
不得上訴。
                                            書記官  洪  麗  華
中      華      民      國      九十二     年    十二     月     三     日
刑法第三百三十六條：
對於公務上或因公益所持有之物，犯前條第一項之罪者，處一年以上七年以下有期徒
刑，得併科五千元以罰金。
對業務上所持有有之物，犯前條第一項之罪者，處六月以上五年以下有期徒刑，得併
科三千元以下罰金。
                                                                        Ｒ
臺灣臺中地方法院刑事判決九十一年度易字第三○三○號
    公  訴  人  台灣台中地方法院檢察署檢察官
    被      告  甲○○  男  三十四歲（民國○○○年○月○○日生）
                        住台中縣豐原市○○街一五一號
                        身分證統一編號：Ｚ000000000號
右列被告因業務侵占案件，經檢察官提起公訴（九十一年度偵字第一七三八一號）及
移送併案審理（九十一年度偵字第二四四七五號），本院判決如左：
    主  文
甲○○連續意圖為自己不法之所有，而侵占對於業務上所持有之物，處有期徒刑柒月
。緩刑貳年。
    事  實
一、甲○○自民國（下同）八十七年十二月一日起，任職於中興保全股份有限公司（
    下稱中興公司），擔任業務專員，並於任職期間被中興公司派駐在台北市○○區
    ○○路一三九號三樓之「立偉電子股份有限公司」（下稱立偉公司）從事業務開
    發、收取客戶款項等工作，為從事業務之人。竟基於意圖為自己不法所有之概括
    犯意，自八十九年底某日起至九十年十一月二十六日離職日止，趁任職業務專員
    之機會，連續多次將其所代收如附表所示立偉公司之客戶所給付之各項費用，合
    計新台幣（下同）二十九萬三千二百元，以變易持有為所有之意思，予以侵占入
    己。嗣於九十年十月初某日，為立偉公司查帳時察覺，經與甲○○商談後，並簽
    立同意書、切結書各一紙、本票十八張。其後甲○○於任職於香港商樂智有限公
    司台灣分公司（樂智公司），利用其擔任該公司北台北營業處業務代表，職司銷
    售、送貨及收取分期款等工作，為從事業務之人，復承前犯意，又於九十年十二
    月廿七日，將其所代收客戶陳成益所給付之分期款六千六百元，未交給公司，反
    而以變持有為所有之意思，予以侵占入己。
二、案經立偉公司代表人李永昇訴由台灣台中地方法院檢察署檢察官偵查起訴及移送
    併案審理。
    理  由
一、右揭事實，業據被告甲○○於本院審理時供承不諱，核與告訴代理人楊展春及王
    景平指訴情節相符，並有被告親自書立之同意書、切結書各一紙、本票十八紙、
    明細表一紙、立偉公司報價單四張、被告所有之台中銀行南陽分行000000
    000000號帳戶存摺交易明細一份及附條件買賣契約書、證明書各一份附卷
    可稽，被告自白核與事實相符，應堪採信。本件事證明確，被告犯行，堪以認定
    。
二、被告分別為立偉公司及樂智公司之業務員，負責向客戶收取貨款工作，為從事業
    務之人，核被告所為，係犯刑法第三百三十六條第二項之業務侵占罪。其先後十
    八次犯行，時間緊接，所犯為犯罪構成要件相同之罪，顯係基於概括犯意為之，
    應依連續犯之規定以一罪論，並加重其刑。又被告侵占樂智公司該部分雖未據起
    訴，惟與起訴有罪部分，有連續犯之關係，屬於裁判上一罪，自亦在本院審理之
    範圍。本院審酌被告之品行、智識程度，犯罪之動機、手段，侵占之款項，所生
    危害，坦承犯行態度良好及與已償還告訴人大部分之金額等一切情狀，量處如主
    文所示之刑。末查被告前未曾受有期徒刑以上刑之宣告，有臺灣高等法院被告全
    國前案紀案表在卷可按，被告坦承犯行，深具悔意，且已償還大部分之侵占金額
    ，被告經此教訓，當知警惕而無再犯之虞，本院綜核各情，認其所宣告之刑，以
    暫不執行為適當，併予宣告緩刑二年，以啟自新。
據上論斷，應依刑事訴訟法第二百九十九條第一項前段，刑法第五十六條、第三百三
十六條第二項、第七十四條第一款，罰金罰鍰提高標準條例第一條前段，判決如主文
。
中        華        民        國  九十二    年    九      月    三    日
                                        臺灣臺中地方法院刑事第三庭
                                      法  官  吳  進  發
右正本證明與原本無異。
如不服本判決，應於判決送達後十日內向本院提出上訴狀，上訴於臺灣高等法院臺中
分院( 須附繕本 )。
                                            書記官
中        華        民        國  九十二    年    九      月    三    日
附錄法條:
刑法第三百三十六條
對於公務上或因公益所持有之物，犯前條第一項之罪者，處一年以上七年以下有期徒
刑，得併科五千元以罰金。
對業務上所持有有之物，犯前條第一項之罪者，處六月以上五年以下有期徒刑，得併
科三千元以下罰金。
  附表：（九十一年度易字第三○三號）
編號  客戶名稱  遭被告侵占之金額（單位：新台幣）
一    林振衣    二萬四千元
二    陽光撞球  二萬六千六百元
三    澤源通信  六千四百元
四    久峰商行  九千元
五    明佑織造  四萬八千元
六    來福百貨  一萬八千元
七    國稅局    七千五百元
八    華僑台中  四千五百元
九    和豐醫療  一萬八千元
十    巨儱      二萬四千二百元
十一  老牛皮    九千元
十二  信望愛    二萬一千元
十三  周省村    二萬九千元
十四  吳振芳    三萬三千元
十五 明玥坊    九千元
十六  大眾南屯  三千元
十七  華僑朴子  三千元
合計            二十九萬三千二百元


司法院資訊處製作；財團法人民間司法改革基金會備份。
